# 求助陈版主，使用权资产的疑问

提问人：liuweisheng 时间：2023-05-18 11:42:36
A公司租赁土地盖猪舍，租赁土地支付的土地植被恢复费计入使用权资产摊销还是在建工程后期转固。谢谢版主解惑。

回答人：chenyiwei
由于植被恢复费是土地租约约定的，故不应计入在建工程成本（即最终不应计入长期待摊费用，因为在租入土地上建造的建筑物或者构筑物应作为租赁改良确认为长期待摊费用），而应计入使用权资产账面价值，在租赁期内计提折旧。

提问人：liuweisheng 时间：2023-05-22 17:57:28
A公司租赁土地进行平整，盖猪舍。对于空地/道路对应的土石方工程是计入长期待摊费用还是使用权资产核算。谢谢版主解惑。

回答人：chenyiwei
这些支出属于对租入场地的改良工程，相关支出确认为长期待摊费用。